臺灣橋頭地方法院民事判決
111年度訴字第250號
原      告  王若婷即王琦斐

被      告  陳泰維  

上列當事人間請求清償債務事件，本院於民國111年5月23日言詞
辯論終結，判決如下：
    主  文
一、被告應給付原告新臺幣45萬元，及自民國110年12月24日起
    至清償日止，按年息5%計算之利息。
二、被告應自民國111年6月起至民國113年6月止，按月於每月10
    日給付原告新臺幣2萬5,000元，及於民國113年7月10日給付
    原告新臺幣5,000元，合計應給付新臺幣63萬元，暨自上開
    應給付日之翌日起至清償日止，按年息5%計算之利息。
三、訴訟費用由被告負擔。
四、本判決第一項於原告以新臺幣15萬元為被告供擔保後，得假
    執行；但被告如以新臺幣45萬元為原告預供擔保，得免為假
    執行。
五、本判決第二項關於自民國111年6月起至民國113年6月止，索
    命被告各期給付部分，於原告屆期分別以新臺幣8,000元為
    被告供擔保後，得假執行；但被告如以各期新臺幣2萬5,000
    元為原告預供擔保，得免為假執行。另關於民國113年7月10
    日所命被告給付部分，於原告屆期以新臺幣1,500元為被告
    供擔保後，得假執行；但被告如以新臺幣5,000元為原告預
    供擔保，得免為假執行。
    事實及理由
一、原告主張：兩造為前男女朋友關係。被告於民國109年間，
    向原告借款新臺幣（下同）108萬元，並於110年3月22日書
    立借款契約書（下稱系爭借款契約），約定被告應於110年3
    月22日清償10萬元，餘款98萬元應自110年4月10日起，按月
    於每月10日前清償2萬5,000元，惟被告迄未清償分文，爰依
    系爭借款契約、民事訴訟法第246條規定，請求被告清償108
    萬元等語。並聲明：㈠被告應給付原告108萬元，及自起訴狀
    繕本送達翌日起至清償日止，按年息5%計算之利息。㈡願供
    擔保，請准宣告假執行。
二、被告則以：我願意清償原告108萬元，但目前經濟能力無法
    負擔等語，資為抗辯。並聲明：㈠原告之訴及假執行之聲請
    均駁回。㈡願供擔保，請准宣告免為假執行。
三、兩造不爭執之事項：
  ㈠兩造為前男女朋友關係。
  ㈡被告於109年間，向原告借款108萬元，並書立系爭借款契約
    ，系爭借款契約第3條約定被告應於110年3月22日清償10萬
    元，餘款98萬元應自110年4月10日起，按月於每月10日前清
    償2萬5,000元。被告迄未清償原告108萬元。
  ㈢如認原告請求有理由，利息自110年12月24日起算。（審訴
    卷第43頁） 
四、本件之爭點：
    原告依系爭借款契約、民事訴訟法第246條規定，請求被告
    給付108萬元，有無理由？
五、本院之判斷：
  ㈠按給付有確定期限者，債務人自期限屆滿時起，負遲延責任
    。民法第203條第1項定有明文。依兩造不爭執事項㈡所載，
    依系爭借款契約第3條約定，被告應於110年3月22日清償10
    萬元，餘款98萬元應自110年4月10日起，按月於每月10日前
    清償2萬5,000元，觀諸系爭借款契約，復無被告如未依約履
    行即喪失期限利益之約定（見審訴卷第17頁至第19頁），故
    此，迄本件111年5月23日言詞辯論終結時，上開借款金額10
    8萬元，僅其中45萬元（計算式：110年3月22日到期之10萬
    元+110年4月10日起至111年5月10日止到期之14個月共35萬
    元=45萬元）之清償期已屆至，餘款63萬元因未屆清償期，
    原告自不得於到期前請求被告履行。惟依兩造不爭執事項㈡
    所載，被告迄未向原告依系爭借款契約清償任何金額，堪認
    原告就上開未到期之金錢給付，有預為請求之必要，故此，
    原告依系爭借款契約所約定之清償期，請求被告自111年6月
    起至113年6月止，按月於每月10日給付原告2萬5,000元，及
    於113年7月10日給付原告5,000元，應屬有據。
  ㈡又按遲延之債務，以支付金錢為標的者，債權人得請求依法
    定利率計算之遲延利息，民法第233條第1項前段定有明文。
    又債權人就將來之給付有預為請求必要，而提起將來給付之
    訴，該起訴狀繕本之送達，本寓有催告債務人於將來應為給
    付時為給付之意思，倘債務人受催告而於將來應為給付時仍
    未為給付，須於該應為給付時起負遲延責任而給付遲延利息
    （最高法院110年度台上字第3239號判決意旨參照）。從而
    ，原告依系爭借款契約，請求被告給付45萬元，及自起訴狀
    繕本送達翌日即110年12月24日起至清償日止，按年息5%計
    算之利息，及自111年6月起至113年6月止，按月於每月10日
    給付原告2萬5,000元，及於113年7月10日給付原告5,000元
    ，暨自上開應給付日之翌日起至清償日止，按年息5%計算之
    利息，為有理由，應予准許，逾此部分之請求，則無理由，
    應予駁回。
六、兩造均陳明願供擔保，各聲請宣告准予假執行及免為假執行
    ，經核均無不合，爰分別酌定相當之擔保金額併准許之。
七、本件事證已臻明確，兩造其餘主張陳述及所提之證據，經審
    酌後於本件判決結果無影響，爰不逐一論述，附此敘明。
八、據上論結，原告之訴為一部有理由，一部無理由，判決如主
    文。
中　　華　　民　　國　　111 　年　　6 　　月　　8　　日
          　　      民事第三庭  法    官  張立亭
以上正本係照原本作成。
如不服本判決，應於送達後20日內，向本院提出上訴狀並表明上
訴理由，如於本判決宣示後送達前提起上訴者，應於判決送達後
20日內補提上訴理由書（須附繕本）。
中　　華　　民　　國　　111 　年　　6 　　月　　8　　日 
      　　　　　　　　　　  　　書　記　官 洪嘉鴻